【裁判字號】    89,交抗,117
【裁判日期】    890607
【裁判案由】    違反道路交通管理處罰條例
【裁判全文】
臺灣高等法院交通法庭裁定                        八十九年度交抗字第一一七號
    抗告人即
    受處分人  甲○○
右列抗告人因違反道路交通管理處罰條例案件，不服台灣板橋地方法院中華民國八十
九年五月六日裁定（八十九年度交聲字第一一八號）提起抗告，本院裁定如左：
    主  文
抗告駁回。
    理  由
一、按紅實線設於路側，用以禁止臨時停車，汽車駕駛人在禁止臨時停車處所或彎道
    地段停車者，處罰鍰新台幣六百元以上一千二百元以下罰鍰，違規之汽車駕駛人
    如願於期限內自動繳納，到達指定應到案處所者，不經裁決程序，逕依前開條例
    各該條款罰鍰最低數額繳納，其逾越繳納期限或經裁決處罰者，應繳納法定罰鍰
    最高額，道路交通標誌標線號誌設置規則第一百四十九條第一項第一款第五目、
    道路交通管理處罰條例第五十六條第一項第三款、「違反道路交通管理事件統一
    裁罰標準及處理細則」第四十八條第一項及「違反道路交通管理事件統一裁罰標
    準表」分別定有明文。
二、而「本件抗告人所有之牌照Ｔ二─七一八七號汽車，於八十八年十月二十日上午
    六時五十分許，停放在漆有紅實線之台北縣中和市（原裁定誤載為永和市○○○
    路防汛道路之路口彎角旁」等情，有以下之事證可以證明其事：
  １、證人即執勤警員陳金山於八十九年三月二十三日在原審開庭調查時所為之證詞
      。
  ２、由證人提出而附卷之現場照片二幀及違規採證照片一幀。
三、從而，台北縣警察局中和分局執勤警員以抗告人之行為違反道路交通管理處罰條
    例第五十六條第一項第一款之規定予以舉發，交通部公路局北區監理所遞認其違
    規屬實，斟酌其違規情節裁處法定最低額之罰鍰，即無不當可言（雖然抗告人是
    經裁決處罰，而處罰機關交通部公路局北區監理所還是依最低額度科罰，不過這
    是對抗告人有利之行政裁量，本院不予深究）。
四、對此抗告人雖以下揭理由向原審交通法庭提出異議：
  １、其是將車停放在車道之外，不受紅線之限制。
  ２、其停車位置當無道路交通管理處罰條例之適用。
五、原審交通法庭則基於以下之理由，認為抗告人之主張不可採，而駁回其異議。
  １、按禁止標線，依道路交通標誌標線號誌設置規則第一百四十八條第二款之規定
      ，乃依遵行路線或行車方向劃設，用以表明道路上之禁制規定，告示車輛駕駛
      人嚴格遵守，非用以標示道路之範圍。
  ２、而依上開照片所示，抗告人停車處左側有一竹節式之水泥護欄，前方轉角處尚
      有突起之路緣石，顯見其停車處係供公眾通行之地，仍屬道路交通管理處罰條
      例第三條第一款所定義之「道路」，既劃有不得臨時停車之紅實線，即不得停
      車。
  ３、抗告人不能任憑己意，對所謂的「道路」下定義。
六、現抗告人向本院提起抗告，其抗告意旨則如後附之抗告狀所載。但除了指摘原裁
    定一些文字敘述上的錯誤外，僅是重申以往之辯解內容，並無具有實質意義之新
    事證供本院調查斟酌。另其所指違規地點「防汛道」即非「中正路」一節，本院
    則認為「防汛道」一樣可以供公眾通行，而可以編為道路之一部，所以「防汛道
    」與「中正路」間並非相排斥而不能併存之概念。
七、原審法院依道路交通案件處理辦法第十九條之規定，駁回抗告人之異議，尚無違
    誤，抗告人抗告意旨指摘原裁定不當，為無理由，應予駁回。
八、據上論結，應依道路交通案件處理辦法第二十六條、刑事訴訟法第四百十二條，
    裁定如主文。
中     華     民     國    八十九   年        六  月        七      日
                             臺灣高等法院交通法庭
                                 審判長法  官  陳  貽  男
                                       法  官  聶  齊  桓
                                       法  官  帥  嘉  寶
右正本證明與原本無異。
不得抗告。
                                       書記官  劉  貞  達
中     華     民     國    八十九   年        六      月       九       日


司法院資訊處製作；財團法人民間司法改革基金會備份。
